臺灣板橋地方法院刑事判決　　　　　　 100年度訴字第1662號
公　訴　人　臺灣板橋地方法院檢察署檢察官
被　　　告　王偉民
上列被告因違反毒品危害防制條例等案件，經檢察官提起公訴（
100 年度毒偵字第3915號），被告於準備程序進行中就被訴事實
為有罪之陳述，本院合議庭裁定由受命法官獨任進行簡式審判程
序並判決如下：
    主  文
王偉民施用第一級毒品，累犯，處有期徒刑捌月。又施用第二級
毒品，累犯，處有期徒刑伍月。應執行有期徒刑拾壹月。
    事  實
一、王偉民前於(一)民國87年間因施用第二級毒品案件，經依本院
    以裁定送勒戒處所觀察、勒戒後，認無繼續施用毒品之傾向
    ，於87年12月9 日執行完畢釋放出所，並由本院以87年度易
    緝字第342 號判決判處免刑確定；(二)88年間因連續施用第二
    級毒品案件，經臺灣士林地方法院以88年度毒聲字第303 號
    裁定送觀察、勒戒後，認有繼續施用毒品之傾向，經同院以
    88年度毒聲字第457 號裁定施以強制戒治，於88年7 月21日
    停止處分出所執行完畢，並由同署檢察官提起公訴，經同院
    以89年度簡字第340 號判決判處有期徒刑6 月確定，於91年
    11月1 日易科罰金執行完畢；(三)97年間因施用第二級毒品案
    件，經本院以97年度毒聲字第1029號裁定送觀察、勒戒後，
    認有繼續施用毒品之傾向，經同院以97年度毒聲字第1742號
    裁定施以強制戒治，於98年5 月1 日停止處分出所執行完畢
    ，並由同署檢察官以98年度戒毒偵字第415 號為不起訴處分
    確定；(四)91年間因施用第二級毒品案件，經本院以97年度易
    緝字第60號判決判處有期徒刑6 月，經臺灣高等法院以97年
    度上易字第1864號判決駁回上訴確定；(五)91年間因偽造文書
    案件，經本院以98年度訴字第2047號判決判處有期徒刑3 月
    確定；(六)97年間因偽造文書、竊盜等案件，經臺灣臺北地方
    法院以97年度訴字第1322號判決判處有期徒刑5 月、3 月，
    並定應執行刑為有期徒刑6 月確定，與前開(四)所示之罪刑經
    臺灣臺北地方法院以97年度聲字第2700號裁定定應執行刑為
    有期徒刑1 年確定，已於98年11月13日易科罰金；(七)97年間
    因偽造文書案件（共8 罪）經本院以98年度訴字第101 號判
    決並定應執行刑為有期徒刑10月，經臺灣高等法院以98年度
    上訴字第1494號判決撤銷原判決，並定應執行刑為有期徒刑
    10月，經最高法院以98年度臺上字第4593號判決駁回上訴確
    定，於98年9 月17日易科罰金，前開(四)至(七)所示之罪刑，經
    本院以99年度聲字第33號裁定定應執行刑為有期徒刑1 年10
    月，並於99年2 月6 日確定，惟已無殘餘刑期須執行，故前
    述(四)至(七)案件所處徒刑即視為已於99年2 月6 日執行完畢（
    於本件構成累犯）；(八)98年間因偽造文書案件，經本院以98
    年度訴字第2047號判決判處有期徒刑3 月確定，於99年3 月
    3 日易科罰金執行完畢（於本件構成累犯）；(九)99年間因施
    用第一級、第二級毒品案件，經本院以99年度訴字第3807
    號判決判處有期徒刑8 月、4 月，並定應執行刑為有期徒刑
    10月確定；同年間因施用第一級、第二級毒品案件，經本院
    以100 年度訴字第455 號判決判處有期徒刑7 月、4 月，並
    定應執行刑為有期徒刑9 月確定（尚未入監執行）。詎其仍
    不知悔改，於前揭觀察勒戒執行完畢釋放後5 年內，復基於
    施用第一級毒品海洛因之犯意，於100 年3 月25日某時許，
    在不詳地點，以將第一級毒品海洛因摻入香煙內點燃後，吸
    食煙氣之方式，施用海洛因1 次；復另行起意，基於施用第
    二級毒品甲基安非他命之犯意，於同日某時許，在不詳地點
    ，以將第二級毒品甲基安非他命置於玻璃球（未扣案）燒烤
    後，吸食煙氣之方式，施用甲基安非他命1 次。因王偉民為
    列管毒品治安顧慮人口，經其同意於100 年3 月26日0 時15
    分許至新北市政府警察局中和第一分局警備隊採集尿液檢體
    ，經送驗結果呈嗎啡及甲基安非他命陽性反應，始悉上情。
二、案經新北市政府警察局中和第一分局移送臺灣板橋地方法院
    檢察署檢察官偵查起訴。
    理  由
一、按除被告所犯為死刑、無期徒刑、最輕本刑為三年以上有期
    徒刑之罪或高等法院管轄第一審案件者外，於前條第一項程
    序進行中，被告先就被訴事實為有罪之陳述時，審判長得告
    知被告簡式審判程序之旨，並聽取當事人、代理人、辯護人
    及輔佐人之意見後，裁定進行簡式審判程序，刑事訴訟法第
    273 條之1 第1 項定有明文。本件被告王偉民所犯毒品危害
    防制條例第10條第1 項、第2 項之施用第一級毒品、第二級
    毒品罪，均非屬最輕本刑為3 年以上有期徒刑之罪屬，且被
    告王偉民於本院100 年8 月17日準備程序進行中，已就被訴
    之事實均為有罪之陳述，經審判長告知被告簡式審判程序之
    旨後，被告及公訴人均同意改依簡式審判程序審理，本院合
    議庭乃依上揭規定，裁定本件由受命法官獨任進行簡式審判
    程序，合先敘明。
二、前開犯罪事實，業據被告王偉民坦承不諱，又其於經警查獲
    後所採集之尿液檢體，經臺灣檢驗科技股份有限公司以氣相
    層析質譜儀法鑑定結果，呈鴉片類（嗎啡、可待因）及安非
    他命類（甲基安非他命）陽性反應，有新北市政府警察局中
    和第一分局毒品危害防制條例案犯罪嫌犯人姓名及代碼對照
    表。（尿液檢體編號：E0000000）及該公司出具之濫用藥物
    檢驗報告（報告日期：2011/4/19 ，報告編號：UL/2011/00
    000000）各1 份附卷可稽（按施用海洛因後，係以嗎啡、可
    待因型態自尿液排出），足認被告自白應與事實相符，堪予
    採信。
三、按觀察、勒戒或強制戒治執行完畢釋放後，5 年內再犯第10
    條之罪者，檢察官應依法追訴，毒品危害防制條例第23條第
    2 項定有明文。經查，被告於97年間因施用第二級毒品案件
    ，經本院以97年度毒聲字第1029號裁定送觀察、勒戒後，認
    有繼續施用毒品之傾向，經同院以97年度毒聲字第1742號裁
    定施以強制戒治，於98年5 月1 日停止處分出所執行完畢，
    並由同署檢察官以98年度戒毒偵字第415 號為不起訴處分確
    定，此有臺灣高等法院被告前案紀錄表1 份在卷可參，其於
    觀察勒戒執行完畢後5 年內再犯毒品危害防制條例第10條之
    罪，與毒品危害防制條例第23條第2 項之起訴條件符合。綜
    上，本件事證明確，被告犯行洵堪認定，應予依法論科。
四、核被告王偉民所為，係犯毒品危害防制條例第10條第1 項之
    施用第一級毒品罪及同條第2 項之施用第二級毒品罪。被告
    施用前持有海洛因、甲基安非他命之低度行為，分別為施用
    之高度行為所吸收，不另論罪。被告所犯前開2 罪間，犯意
    各別，行為互殊，應分論併罰。又被告有事實欄所載曾因施
    用毒品經觀察勒戒、強制戒治執行完畢及法院判處罪刑確定
    之紀錄，有臺灣高等法院被告前案紀錄表1 份在卷可查，其
    於有期徒刑執行完畢後5 年以內，故意再犯本件有期徒刑以
    上之罪，均應依刑法第47條第1 項之規定加重其刑。爰審酌
    被告前有多次施用毒品前科，有前開前案紀錄表可參，未思
    改過自新，再犯本件施用毒品案件，顯然先前所受保安處分
    及刑之宣告、執行，均未收矯治、警惕之效，被告既無確實
    戒毒之決心，自應施以相當之刑罰，以期收教化之功能，兼
    衡其自知事證明確而坦承施用犯行，且其施用毒品犯行所生
    危害，主要以自戕身心健康為主，對於他人生命、身體、財
    產等法益，尚未查得重大直接危害等一切情狀，各量處如主
    文所示之刑，並定應執行刑，以示懲儆。至被告為前揭犯行
    所使用之針筒（玻璃球）並未扣案，且遍查全卷既無證據資
    料足資證明前開物品仍現實存在，又該物品亦非屬違禁物或
    本院應義務沒收之物，故為免造成執行困難，爰不予宣告沒
    收，附此敘明。
上論斷，應依刑事訴訟法第273 條之1 第1 項、第299 條第1 項
前段，毒品危害防制條例第10條第1 項、第2 項，刑法第11條前
段、第47條第1 項、第51條第5 款，判決如主文。
本案經檢察官姜麗君到庭執行職務。
中    華    民    國   100    年    8     月    24    日
                  刑事第十四庭  法  官  傅明華
上列正本證明與原本無異。
如不服本判決，應於判決送達後10日內敘明上訴理由，向本院提
出上訴狀 (應附繕本) ，上訴於臺灣高等法院。其未敘述上訴理
由者，應於上訴期間屆滿後20日內向本院補提理由書「切勿逕送
上級法院」。
                                書記官  蔡一如
中    華    民    國   100    年    8     月    24    日
附錄本案論罪科刑法條全文：
毒品危害防制條例第10條：
施用第一級毒品者，處6 月以上5 年以下有期徒刑。
施用第二級毒品者，處3 年以下有期徒刑。